臺灣臺中地方法院刑事判決　　　　　　 96年度簡上字第261號
上　訴　人　臺灣臺中地方法院檢察署檢察官
被　　　告　甲○○
上列上訴人因被告違反動產擔保交易法案件，不服本院簡易庭96
年度簡字第46號中華民國96年1月29日第1審簡易判決（聲請案號
：96年度偵緝字第227號），提起上訴，本院管轄之第2審合議庭
判決如下：
    主    文
上訴駁回。
    犯罪事實及理由
一、本案經本院審理結果，認除起訴書及第一審簡易判決處刑書
    犯罪事實欄一、第11行「於95年4月間，將上開動產擔保標
    的物質押於某汽車借款商舖」應更正為「於95年8月16日，
    將上開動產擔保標的物質押於高雄市新豐當舖」；證據部分
    並補充被告所庭呈之汽車權利讓渡書影本及當單各1件附卷
    外，其餘第一審簡易判決認事用法及量刑均無不當，應予維
    持，並引用第一審簡易判決書及起訴書記載之犯罪事實、證
    據及理由（如附件）。
二、檢察官提起本件上訴意旨略以：原審判決被告甲○○動產擔
    保交易之債務人，意圖不法之利益，將標的物出質，致生損
    害於債權人，處拘役40日，得易科罰金，固非無見，惟被告
    明知其向告訴人南山人壽保險股份有限公司貸款新臺幣 (下
    同)55 萬元，並將其所有車牌號碼6428-NH自用小客車設定
    動產擔保抵押予告訴人，然其僅返還9643元，並將上開標的
    物以10萬元之代價出質，顯具有損害告訴人之動產擔保抵押
    權及使告訴人難予追償之故意，對於交易安全影響頗鉅，且
    被告未與告訴人和解，是原判決論處拘役40日似有過輕，且
    低於貴院一般之量刑基準，爰提起上訴，請改判較重之刑等
    語。
三、經查：
(一)按關於刑之量定，係實體法上賦予法院得為自由裁量之事項
    ，倘其未有逾越法律所規定之範圍，或濫用其權限，即不得
    任意指摘為違法（參最高法院七十五年臺上字第七○三三號
    判例），且在同一犯罪事實與情節，如別無其他加重或減輕
    之原因，下級審量定之刑，亦無過重或失輕之不當情形，則
    上級審法院對下級審法院之職權行使，原則上應予尊重（參
    見最高法院八十五年度臺上字第二四四六號判決）。本案被
    告所犯之違反動產擔保交易法第38條之罪，其法定刑為「三
    年以下有期徒刑、拘役或科或併科六千元以下罰金」。而原
    審依檢察官起訴書記載之犯罪事實，於法定刑度內量處被告
    拘役40日，並諭知易科罰金之折算標準，難謂有何違法失當
    之處。檢察官雖以上述理由認為原審量刑過輕，惟刑法第57
    條亦明定: 「科刑時應以行為人之責任為基礎，並審酌一切
    情狀，尤應注意下列事項，為科刑輕重之標準：一、犯罪之
    動機、目的。二、犯罪時所受之刺激。三、犯罪之手段。四
    、犯罪行為人之生活狀況。五、犯罪行為人之品行。六、犯
    罪行為人之智識程度。七、犯罪行為人與被害人之關係。八
    、犯罪行為人違反義務之程度。九、犯罪所生之危險或損害
    。十、犯罪後之態度。」，即應就行為人之個別情形予以考
    量，而非有一定之標準。本案被告向告訴人貸款之金額雖為
    55萬元，惟被告於貸款後尚有繳交2期之分期款，並非全然
    未繳，且其坦承犯行，犯罪後之態度尚稱良好，又被告前並
    無何犯案紀錄，有臺灣高等法院被告前案紀錄表附卷可稽，
    則原審依被告之個別情況，依其職權行使，量處被告上開刑
    期，依上開實務見解，本院自當予以尊重，且被告雖尚未與
    告訴人和解，惟原審亦未給予被告緩刑，何況被告於本院審
    理時，亦積極表現與告訴人和解之誠意，故難認原判決量刑
    失當。
(二)綜上所述，檢察官上揭上訴理由指稱原審量刑過輕云云，提
    起上訴，請求撤銷改判為無理由，應予駁回。
據上論斷，應依刑事訴訟法第四百五十五條之一第一項、第三項
、第三百七十三條、第三百六十八條，判決如主文。
中　　華　　民　　國　　96　　年　　5　　月　　17     日
                刑事第十五庭  審判長法  官  曾佩琦
                                    法  官  楊真明
                                    法  官  郭瑞祥
上正本證明與原本無異。
本件不得上訴。
                                    書記官  賴亮蓉
中　　華　　民　　國　　96　　年　　5　　月　　17     日
所犯法條：
動產擔保交易法第38條
動產擔保交易之債務人，意圖不法之利益，將標的物遷移、出賣
、出質、移轉、抵押或為其他處分，致生損害於債權人者，處3
年以下有期徒刑、拘役或科或併科6000元以下之罰金。
